臺灣臺中地方法院刑事判決　　　　　　　96年度訴字第3707號
公　訴　人　臺灣臺中地方法院檢察署檢察官
被　　　告　乙○○
選任辯護人　劉憲璋律師
被　　　告　丙○○
被　　　告　丁○○
上二人共同
選任辯護人　許博堯律師
　　　　　　陳宏盈律師
被　　　告　甲○○
上列被告因違反槍砲彈藥刀械管制條例等案件，經檢察官提起公
訴（96年度偵字第20232號），本院判決如下：
    主    文
乙○○、甲○○、丙○○、丁○○共同以脅迫使人行無義務之事，
乙○○處有期徒刑伍月，如易科罰金，以新台幣壹仟元折算壹日
；甲○○，累犯，處有期徒刑肆月，如易科罰金，以新台幣壹仟
元折算壹日；丙○○、丁○○各處有期徒刑參月，如易科罰金，
均以新台幣壹仟元折算壹日。
扣案支票貳張（票號FY0000000、FY0000000）沒收。
    事    實
一、甲○○因傷害案件，經判處有期徒刑3月確定，甫於96年1月
    8日執行完畢。緣丙○○因無力索討戊○○所積欠之24萬元
    債務，乃將上情告知丁○○，丁○○不思以正途解決債務紛
    爭，竟委請某真實姓名不詳，僅知綽號為「豬肉」（或「赤
    龍」，或「偉明」）之成年男子代為索討上開債務。「豬肉
    」即遣乙○○、甲○○出面處理上開債務。「豬肉」之成年
    男子即夥同乙○○、甲○○、丁○○、丙○○等共5人基於
    共同犯意聯絡，先由乙○○撥打電話予戊○○，佯稱欲承租
    遊覽車於96年8月27日前往新竹旅遊，約定會合登車時、地
    等事項。嗣於96年8月27日上午9時許，在臺中市○區○○路
    「親親戲院」前，先由「豬肉」駕車阻止戊○○所駕駛車牌
    號碼Z5-307號大型遊覽車之去路，繼由乙○○、甲○○、丁○○、丙○○陸續登車，甲○○先持戊○○所簽發之支票2
    張（票號FY0000000、發票日：90年2月10日、金額：5萬元
    、付款人：臺北銀行豐原分行；票號FY0000000、發票日：
    90 年3月10日、金額：5萬元、付款人：臺北銀行豐原分行
    ），詢問戊○○有無給付之意願，戊○○表示債權尚有爭議
    ，乙○○竟與在場之甲○○、丁○○、丙○○基於以脅迫使
    人行無義務之事之犯意聯絡，先由乙○○、甲○○以兇惡口
    氣、作勢毆打之肢體動作等脅迫方式，喝令戊○○將上開遊
    覽車駛往他處，而共同使戊○○行無義務之事，再由乙○○
    出言以：「你很白目，叫你開車你不開，是不是欠打。」等
    語，而以加害身體、自由之事恐嚇共同戊○○，致戊○○因
    恐生危害於自身安全，而不得不從，將車往其等指示之方向
    行駛。嗣經在場目擊之隨車小姐黃美蓉利用機會報警，經警
    前往進化路光華高工前攔截，在黃文昌身上查扣到前開支票
    二張，而循線查獲上情。
二、案經臺中市警察局第二分局移送臺灣臺中地方法院檢察署檢
    察官偵查起訴。
    理    由
一、訊據被告乙○○、甲○○、丙○○、丁○○等人對於前開事
    實坦承不諱，互核相符，並與證人戊○○、黃美蓉證述情節
    相符，復有支票2張（票號FY0000000、FY0000000）扣案足
    稽，事證明確，被告等之犯行洵堪認定。
二、核被告乙○○、甲○○、丙○○、丁○○等人所為，係犯刑
    法第304條第1項強制罪，又按刑法第三百零五條之恐嚇危害
    安全罪，係指單純以將來加害生命、身體、自由、名譽、財
    產之事，恐嚇他人致生危害於安全者而言，如對於他人之生
    命、身體等，以現實之強暴、脅迫手段加以危害要挾，使人
    行無義務之事或妨害人行使權利，即應構成刑法第三百零四
    條之強制罪，縱有恐嚇行為，亦僅屬犯強制罪之手段，無更
    論以恐嚇危害安全罪之餘地。最高法院八十四年度台非字第
    一九四號判決可資參照，本件被告等雖另為恐嚇之行為，惟
    僅係強制罪之手段，不再論列，公訴人認為係犯二罪，應予
    更正。其等與綽號「豬肉」（或「赤龍」或「偉明」）之成
    年男子間，有犯意聯絡及行為分擔，為共同正犯。被告甲○○因傷害案件，經判處有期徒刑3月確定，甫於96年1月8日
    執行完畢，有台灣高等法院前案紀錄表在卷足稽，其於五年
    內再故意犯本件有期徒刑以上之罪，為累犯，依刑法第47條
    第1項，加重其刑，爰審酌被告等素行、犯罪之動機、目的
    、手段、分工情形，犯罪所生之危害、犯罪後之態度等一切
    情狀，分別量處如主文所示之刑，並均諭知易科罰金之折算
    標準。扣案支票2張（票號FY0000000、FY0000000）係被告
    丙○○所有，供本案犯罪之用，業據被告供明在卷，依刑法
    第38條第1項第2款之規定沒收。被告等人至今未與被害人和
    解，賠償被害人損失，尚不宜宣告緩刑，附此敘明。又被告
    乙○○另涉違反槍砲彈藥刀械管制條例部分，由本院另行審
    結
三、據上論斷，應依刑事訴訟法第299條第1項前段，刑法第28條
    、第304條第1項、第47條第1項前段、第41條第1項前段、第
    38條第1項第2款，刑法施行法第1條之1，判決如主文。
中　　華　　民　　國　　96　　年　　12　　月　　6 　　日
                  刑事第四庭    法  官  林清鈞
上正本證明與原本無異。
如不服本判決，應於收受送達後10日內向本院提出上訴書狀（應
敘述具體理由並附繕本）。
上訴書狀如未敘述理由，應於上訴期間屆滿後20日內補提理由書
於本院。
                                書記官  陳貴卿
中　　華　　民　　國　　96　　年　　12　　月　　6 　　日
附錄論罪科刑法條
中華民國刑法第304條
以強暴、脅迫使人行無義務之事或妨害人行使權利者，處 3 年以
下有期徒刑、拘役或 3 百元以下罰金。
前項之未遂犯罰之。
